## **Thomas Miller**

## Développeur web front-end

thomas.miller147@gmail.com

0 1630 Bulle, Suisse

github.com/Meuss





+41 79 560 20 71

01.09.1987



Nationalité suisse

## thomasmiller.ch



Passionné d'Internet, je crée des sites web depuis 2013. Bilingue français-anglais et très autodidacte, je m'engage pleinement dans mon travail et j'aime être fier de mes créations. Mon but est de continuer à me spécialiser dans le développement front-end en travaillant sur des projets visuellement et technologiquement intéressants.

## **Formation**

2010 - 2014

## Bachelor of Arts en informatique de gestion

Université de Fribourg

2003 - 2008

#### Maturité fédérale

Collège du Sud, Bulle

## Langues

## Bilingue français-anglais

Allemand: bonnes connaissances Espagnol: connaissainces de base

#### Formation continue

Podcasts hebdomadaires. frontendmasters.com, cours de Wes Bos et Level Up Tuts, Udemy et d'autres.

## Expérience professionnelle

sept - nov 2019

### Dév front-end / WordPress @ CDI digital, Fribourg

Travaillé en collaboration avec des développeurs sur l'intégration de projets: WordPress, projets legacy Sitefinity/Telerik et un projet Vue.js.

2015 - 2019

#### Dév web @ macmac SA, Marly

Expérience sur toutes les procédures de création de sites web, de la conception à la réalisation. Nos projets étaient en majeure partie des sites web autour d'un CMS ou des SPA avec des frameworks JS (Vue, Nuxt). Travaillant généralement seul à partir de designs et des besoins des clients, j'ai une grande maîtrise des layouts, de l'intéractivité et de la performance, tout en assurant le crossbrowser, le responsive et le SEO. J'ai également développé des projets ecommerce avec WooCommerce ou Shopify.

2016 - aujourd'hui

#### Développeur freelance

J'accepte des projets en freelance, avec une étroite collaboration avec macmac depuis 2019.

## Coding













Javascript (ES6+) HTML / CSS PHP SASS CSS / SVG animations

Crossbrowser Responsive web design

### Outils









ঙ jQuery 🖪 📭 📦 🥻 🎉

Vue.js Nuxt.js jQuery npm Babel Greensock

Webpack

Gulp

WordPress Kirbv Prismic Woocommerce Shopify

**CMS** 

🕠 🙍 🚾 🐧

# Design





Sketch Photoshop Webflow